【裁判字號】    90,易,1040
【裁判日期】    900626
【裁判案由】    竊盜等
【裁判全文】
臺灣臺南地方法院刑事判決                          九十年度易字第一四號
    公  訴  人  臺灣台南地方法院檢察署檢察官
    被      告  乙○○
                丙○○
右列被告因竊盜案件，經檢察官提起公訴（九十年度偵字第一五九九號），本院判決
如左：
    主  文
乙○○竊盜，累犯，處有期徒刑陸月，如易科罰金以佰元折算壹日。
丙○○故買贓物，處有期徒刑肆月，如易科罰金以佰元折算壹日。
    事  實
一、乙○○於民國八十五年間因違反肅清煙毒條例案件經本院判處有其刑三年六月確
    定，甫於八十八年九月十九日執行完畢，猶不知警惕，於八十九年三月五日下午
    六時許，意圖為自己不法之所有，在台南縣學甲鎮宅港里一一九號旁，以自備之
    機車錀匙，插入後發動之方式，竊取甲○○所有之車牌號碼ＭＶＧ─六三三號機
    車一輛（市價約值新台幣三萬元），得手騎回台南市後即將車牌拔除，因缺錢花
    用，擬將該車賣與他人變現現花用。李正文於於同年月間得知丙○○因兩份工作
    急須機車使用，乃以新台幣四千元的對價賣與知情之丙○○，丙○○為恐被人發
    現，將該無牌照之機車改懸其母趙黃繡惠所有之ＮＤＸ─三三八號機車牌照，以
    避人耳目。嗣同年七月十八日晚間十一時三十分許，丙○○騎乘上開機車行經台
    南縣仁德鄉○○村○○街與中正路口，為警當場查獲，並扣得機車鑰匙一把。
二、案經台灣台南地方法院檢察署檢察官自動檢舉偵查起訴。
    理  由
一、被告乙○○對於右揭時地竊取上開車輛之事實供承不諱，核與被害人甲○○指訴
    失竊及丙○○所陳購車情節情節大致相符，且有贓物暫行發還認領保管單、「車
    輛竊盜、車牌失竊資料個別查詢報表─查詢車輛認可資料」各一紙在卷可憑，乙
    ○○竊取機車行為，實可認定。
二、被告丙○○雖坦承向乙○○以四千元購買前開機車，並懸掛其母之機車車牌騎用
    ，惟否認有竊盜之犯意，辯稱：伊買車時乙○○並未告訴伊該車係贓車，且原本
    約定以一萬八千元成交，伊先交四千元與乙○○，俟乙○○將其餘證件備妥後，
    再交付尾款，不料，乙○○於收受四千元後即無下落，伊真的不知該機車是贓車
    等語。經查，丙○○向乙○○買機車時，該機車即無車牌，且無相關證件，此為
    二人到場所不爭執。丙○○既係透過朋友購買中古機車，而非向中古車行購買，
    對於機車證件及過戶事宜，自須慮及，於取得證件後，究係自行辦理過戶或委由
    其他人員代辦。然不論何種方式為之，均以乙○○提出機車證件為前提，其於機
    車並無牌照，且無證件，該機車來源顯有問題的情形下，猶自乙○○處取得該機
    車，難謂無贓車之認識。況乙○○於收受頭期款四千元後，即避不見面，丙○○
    依通常驗即可辨識該車有問題，丙○○反而改掛其母之機車車牌騎用，以逃避警
    方的取締，更見其明知機車係贓車。綜上所述，被告丙○○所辯係事後卸責之詞
    ，核無可採，事證明確，被告二人犯行均堪認定。
三、核被告乙○○意圖為自己不法之所有，而竊取他人之財物，所為係犯刑法第三百
    二十條第一項竊盜罪。被告丙○○明知贓而買受，所為係犯刑法第三百四十九條
    第二項之故買贓物罪。被告乙○○於八十五年間因違反肅清煙毒條例案件經本院
    判處有其刑三年六月確定，甫於八十八年九月十九日執行完畢，於五年內再犯有
    期徒刑以上刑之本罪，為累犯，依法加重其刑。爰審酌被告二人犯罪之動機、目
    的、手段、所生危害、犯罪後態度等一切情狀，分別量處如主文所示之刑，並均
    諭知易科罰金之折算標準，以資懲儆。扣案之鑰匙一把並非乙○○行竊所用之物
    ，而係被告丙○○於買受後另行打造，，故不另諭知沒收，附此敘明。
據上論斷，應依刑事訴訟法第二百九十九條第一項前段，刑法第三百二十條第一項、
第三百四十九條第二項、第四十七條第一款，第四十一條第一項前段、罰金罰鍰提高
標準條例第一條前段、第二條判決如主文。
中      華      民      國      九十      年      六    月    二十六    日
                              臺灣臺南地方法院刑事第五庭
                                      法  官  陳振謙
右正本證明與原本無異。
如不服本判決應於送達後十日內向本院提出上訴狀。
                                      書記官  何小玉
中      華      民      國      九十      年      六    月    二十六    日
附錄本案論罪科刑法條全文：
刑法第三百二十條第一項：
意圖為自己或第三人不法之所有，而竊取他人之動產者，為竊盜罪，處五年以下有期
徒刑、拘役或五百元以下罰金。
刑法第三百四十九條第二項
搬運、寄藏、故買贓物或為擔保者，處五年以下有期徒刑、拘役或科或併科一千元以
下罰金。


司法院資訊處製作；財團法人民間司法改革基金會備份。
